臺灣臺北地方法院刑事判決　　　　　　　　　　　　　九十一年度訴緝字第八八號
　　公　訴　人　臺灣臺北地方法院檢察署檢察官
　　被　　　告　甲○○
　　指定辯護人　乙○
右列被告因偽造有價證券等案件，經檢察官提起公訴（八十三年度偵字第一八０一號
）及移送併辦（臺灣桃園地方法院檢察署八十三年度偵字第五八九六號），乙○判決
如左：
    主  文
甲○○意圖供行使之用，而偽造有價證券，處有期徒刑壹年拾月。緩刑肆年。
偽造如附表所示，票號ＸＬ0000000號、ＸＬ0000000號、ＸＬ000
0000號之支票三張，沒收之。
    事  實
一、甲○○需錢孔急，竟意圖為自己不法之所有，於民國八十二年十二月十六日早上
    某時，利用與友人丙○○同住在臺北市○○○路○段二一九巷十二號三樓、知悉
    其空白支票與印章置放處所之機會，徒手竊取丙○○如附表所示之彰化商業銀行
    建成分行之空白支票四張，並持印章於竊得之空白支票上各盜蓋「丙○○」印文
    一枚，再將該印章放回原處。復意圖供行使之用，於同日在同市○○路圓環書香
    園餐廳，同時將前開蓋妥印章之支票四張，其中票號為ＸＬ0000000號、
    ＸＬ0000000號、ＸＬ0000000號之三張支票，填寫如附表所示之
    金額、票載發票日等事項、完成發票行為後，偽造同為丙○○名義之支票三張；
    並旋交付予不知情之胡挺英與僅知姓張、真實姓名年籍不詳之成年男子以行使，
    另將票號為ＸＬ0000000號之支票撕毀。嗣因胡挺英等人分別將前揭三張
    支票持向第一銀行、合作金庫提示，遭印鑑不符為由退票，始知上情。
二、案經丙○○訴由臺灣臺北地方法院檢察署檢察官偵查起訴，及臺灣桃園地方法院
    檢察署檢察官移請併辦。
    理  由
一、訊據被告甲○○對右開事實坦承不諱，核與告訴人丙○○指訴（臺灣臺北地方法
    院檢察署八十三年度偵字第一八０一號偵查卷第一至第三頁、乙○九十一年六月
    十一日調查筆錄參照）、證人胡挺英證述情節相符（臺灣桃園地方法院檢察署八
    十三年度偵字第五八九六號偵查卷第十八、十九頁參照），且有上開支票之票據
    掛失止付通知書、票據遺失登報啟事、支票影本、退票理由單、遺失票據申報書
    、掛失止付票據提示人登報資料查報表附卷可稽，足以擔保被告甲○○前開任意
    性自白與事實相符。被告犯行明確，應予論處。
二、核被告甲○○所為，係犯刑法第三百二十條第一項之竊盜罪、第二百零一條第一
    項之意圖供行使之用偽造有價證券罪。被告盜用丙○○印章為偽造有價證券之階
    段行為，不另論罪；被告同時偽造同一告訴人丙○○之三張支票，其被害法益仍
    僅一個，係該當一個偽造有價證券犯行，公訴人認屬連續犯，容有誤會；而被告
    一次行使三張偽造支票，為一個行使偽造有價證券犯行，同為偽造有價證券之高
    度行為所吸收，亦不另論罪。被告竊盜犯行與偽造有價證券犯行間，有方法、目
    的之牽連關係，應依刑法第五十五條之規定，從一較重之偽造有價證券罪處斷。
    次查被告因遭地下錢莊逼迫，於惶恐之下無奈為此犯行，且就所偽造支票之金額
    ，亦係依照地下錢莊所要求之數額，並主動將多餘之ＸＬ0000000號支票
    撕毀，並無另外之貪取，其犯罪之情狀，可堪憫恕，乙○認宣告刑法第二百零一
    條第一項偽造有價證券罪所定最低度之刑（有期徒刑三年）猶嫌過重，應依刑法
    第五十九條之規定，減輕其刑。爰審酌被告之犯罪動機、目的、偽造有價證券之
    張數、所生之損害、到案後坦承不諱、業與告訴人達成和解，此有和解書附卷可
    憑及其犯後之態度，量處如主文所示之刑，以資儆懲。再查被告前未曾受有期徒
    刑以上刑之宣告，此有臺灣高等法院檢察署刑案紀錄簡覆表在卷足按，乙○認被
    告經本次教訓，當知悔悟，而無再犯之虞，所宣告之刑，以暫不執行為當，併予
    宣告緩刑四年，以勵自新。末查被告偽造之票號ＸＬ0000000號、ＸＬ0
    000000號、ＸＬ0000000號三張支票，雖未扣案，然並無證據證明
    已滅失，不問屬於犯人與否，依刑法第二百零五條之規定，應予宣告沒收。
據上論斷，應依刑事訴訟法第二百九十九條第一項前段，刑法第三百二十條第一項、
第二百零一條第一項、第五十五條、第七十四條第一款、第二百零五條、第五十九條
，罰金罰鍰提高標準條例第一條前段，判決如主文。
本案經檢察官蔡佳玲到庭執行職務
中      華      民      國      九十一      年    八    月      十六    日
                              臺灣臺北地方法院刑事第四庭
                                  審判長  法  官   余學淵
                                          法  官   黃紹紘
                                          法  官   姚念慈
右正本證明與原本無異。
如不服本判決，應於判決送達後十日內向乙○提出上訴狀(應抄附繕本)。告訴人
或被害人如對於本判決不服者，應具備理由請求檢察官上訴，其上訴期間之計算
                                          書記官   林義盛
中      華      民      國      九十一      年    八    月      十六    日
附錄本案論罪科刑法條全文：
刑法第二百零一條
意圖供行使之用，而偽造、變造公債票、公司股票或其他有價證券者，處三年以上十
年以下有期徒刑，得併科三千元以下罰金。
行使偽造、變造之公債票、公司股票或其他有價證券，或意圖供行使之用，而收集或
交付  於人者，處一年以上七年以下有期徒刑，得併科三千元以下罰金。
刑法第三百二十條
一意圖為自己或第三人不法之所有，而竊取他人之動產者，為竊盜罪，處五年以下有
  期徒刑、拘役或五百元以下罰金。
二意圖為自己或第三人不法之利益，而竊佔他人之不動產者，依前項之規定處斷。
三前二項之未遂犯罰之。
